# 定制软件收入确认（验收付款70%，一年后付款30%）

提问人：zsyrogers 时间：2017-06-18 13:05:38
个人认为，对于这种类型的业务，其实应该分软件开发和技术服务分开确认收入，其中软件开发在系统验收后确认收入，技术服务在服务期内直线确认收入。

回答人：chenyiwei
应当首先确定软件开发和技术服务这两者是否为可分离的独立业务，针对的期间是否相同（是否前者针对启用前，后者针对启用后）。如果实质上是一个业务的两个组成部分，均针对启用前，则仍应在启用时一并确认收入。